【裁判字號】    98,消債更,372
【裁判日期】    981231
【裁判案由】    更生
【裁判全文】
臺灣桃園地方法院民事裁定           98年度消債更字第372號
聲 請 人
即債務人  甲○○
上列當事人因消費者債務清理事件聲請更生，本院裁定如下：
    主  文
債務人甲○○自中華民國九十九年元月六日十七時起開始更生程
序。
命司法事務官進行本件更生程序。
    理  由
一、按法院開始更生程序之裁定，應載明其年、月、日、時，並
    即時發生效力。法院裁定開始更生或清算程序後，得命司法
    事務官進行更生或清算程序，必要時得選任律師、會計師或
    其他適當之自然人或法人1 人為監督人或管理人。消費者債
    務清理條例第45條第1 項、第16條第1 項分別定有明文。
二、聲請意旨略以：債務人有不能清償債務情事，曾於民國97年
    間向最大債權銀行聲請前置性協商不成立。惟債務人已離婚
    ，需扶養女兒范書韻、范韻如及母親范秀妹。又債務人總負
    債251 萬1,207 元，每月應清償金額計約2 萬6,000 元。債
    務人收入扣除家庭必要開銷及扶養費用後，已不足以支付銀
    行上開總負債每月所應清償之本金及利息，可證明債務人確
    有不能清償債務情事。且其無擔保或無優先權之債務總額未
    逾1, 20 0 萬元，復未經法院裁定開始清算程序或宣告破產
    ，爰依法請求准予裁定開始更生等語。
三、經查：
  (一)債務人曾與最大債權銀行進行前置性協商不成立之事實，業
    據其提出前置協商不成立通知書為證（見本院卷第33頁）；
    另債務人96年、97年間因失業而無所得，名下亦無財產等情
    ，有該兩年度各類所得清單、財產歸屬清單可稽（見本院卷
    第105 頁至107 頁），堪信為真正。
  (二)又債務人已與配偶離婚。女兒范書韻目前就讀大學；范韻如
    84年12月9 日出生，目前14歲尚未成年；母親范秀妹66歲，
    有戶籍謄本及范書韻之就學貸款、學雜費繳款單在卷可稽（
    分別見本院卷第19頁至20頁；30頁至31頁），均需債務人扶
    養之事實，應堪採認。茲以行政院每人每月最低生活費用9,
    82 9元為衡量標準，惟范韻如僅14歲，生活單純，其所需扶
    養費僅以成年人之一半計。另債務人陳報母親范秀妹每月扶
    養費3,500 元（見本院卷第9 頁），合於常情，亦堪採信。
    經核計結果，債務人每月家庭最低基本開銷至少為2 萬8,07
    4 元【計算式：9,829 元×債務人、范書韻2 人=1萬9,658
    元。范韻如每月扶養費9,82 9元÷2 ＝4,915 元（元以下四
    捨五入）。范秀妹每月扶養費3,500 元。以上合計1 萬9,65
    8 元＋4, 915元＋3,500 元＝2 萬8,073 元】。
  (三)審酌，債務人於96年、97年度失業並無所得，名下並無財產
    等情，已如前述。另債務人係於98年5 月間始到台北市國稅
    局上班，每月薪資2 萬5,948 元，直至同年12月始調升為每
    月薪資3 萬4,914 元，亦有其提出薪資明細表可證（分別見
    本院卷第22頁至25頁；本院卷第104 頁）；再者，債務人總
    負債251 萬1,207 元（包含債務人積欠匯豐銀行之70萬3,00
    0 元轉讓予富全資產管理股份有限公司部分，見本院卷第6
    頁、第14頁），每月應清償之本金及利息金額計約2 萬6,00
    0 元，為最大債權銀行渣打銀行於本院審理中所不爭執（見
    本院卷第144 頁背面）。茲以債務人每月薪資3 萬4,914 元
    計算，扣除每月應清償金額2 萬6,000 元後，所餘數額顯然
    不足以維持其家庭最低生活標準；更遑論債務人可能有其他
    臨時事故所生必要性開銷。
  (四)綜上所述，堪認本件債務人確有不能清償債務之情事，此外
    ，本件又查無債務人有消費者債務清理條例第6 條第3 項、
    第8 條或第46條各款所定駁回更生聲請之事由存在，則債務
    人聲請更生，應屬有據，並依首揭規定命司法事務官進行本
    件更生程序，爰裁定如主文。
中    華    民    國    98    年    12    月    31    日
                  民事第二庭  法  官  張金柱
本件不得抗告
本裁定已於99年1月6日下午5時公告
以上正本證明與原本無異。
中    華    民    國    99    年     1    月     4    日
                              書記官  陳美宜

司法院資訊處製作；財團法人民間司法改革基金會備份。
